臺灣高等法院花蓮分院刑事裁定　　　　　　九十三年度抗字第二五號
　　抗　告　人
　　即受判決人　甲○○
右抗告人因強盜等案件，不服臺灣臺東地方法院九十三年度聲再字第二號，中華民國
九十三年四月十六日裁定，提起抗告，本院裁定如左：
    主  文
抗告駁回。
    理  由
一、抗告意旨略以：原確定判決漏未記載犯罪過程之「前半部」即全部事實，即逕作
    判決，亦未依法在判決書中論列其不予採納之原因理由，自屬抗告人新發現而原
    始筆錄暨判決書內已存在之新事實、新證據，可為聲請再審之原因。復按本件爭
    訟意旨既謂原確定判決竟僅以全部犯罪事實「後半部」之行為實施過程，據為刑
    事量刑唯一之基礎，則此判決必然與證據、事實法則相違背，更遑論符合自由心
    證之正當性，故原確定判決執以認定事實之方法，自不能論無「原判決所憑之證
    物已證明其為偽造或變造者」之再審事由。此外，本案除同時符合刑事訴訟法第
    四百二十條第一項第一款及第六款之情形外，亦與「九十一年度訴字第六十七號
    」同在九十一年四月份所犯，有一事不再理原則之適用，並非原判決所認定之連
    續犯一罪之情形，應重行諭知本案為免訴判決。爰依法提起抗告，請求撤銷原裁
    定，准為再審之裁定云云。
二、按刑事訴訟法第四百二十條第一項第一款所謂原判決所憑之證物已證明其為偽造
    或變造，而據以對原確定判決聲請再審，依同條第二項規定，以該證物係屬偽造
    或變造，經判決確定者，始得聲請再審。至刑事訴訟法第四百二十條第一項第六
    款所謂發現確實之新證據，係指該證據於事實審法院判決前已經存在，為法院、
    當事人所不知，不及調查斟酌，至其後始行發見而言，若判決前已經當事人提出
    或聲請調查之證據，經原審法院捨棄不採者，即非該條所謂發見之新證據，又所
    謂新證據就該證據本身形式上觀察，固不以絕對不須經過調查程序為條件，但必
    須顯然可認為足以動搖原有罪確定判決，而為受判決人無罪、免訴、免刑或輕於
    原判決所認罪名之判決者為限（參照最高法院二十八年度抗字第八號判例、七十
    七年度臺抗字第六○號判決）。
三、經查：抗告人主張聲請再審之「新證據」，實指原確定判決漏未記載犯罪事實之
    「前半部」及判決不備理由云云，惟揆諸前揭最高法院裁判意旨，抗告人所主張
    之情事，非原審法院所不知而不及調查斟酌，係原審法院經斟酌全卷證據方法後
    形成心證而認定之犯罪事實，無「嶄新性」，亦未具足以動搖原有罪確定判決之
    「確實性」，尚非屬刑事訴訟法第四百二十條第一項第六款之「新證據」。另原
    確定判決所憑之證物，未經「其他判決」確定係屬偽造或變造，亦與刑事訴訟法
    第四百二十條第一項第一款之再審事由不相符。至抗告人稱本案與他案有一事不
    再理之關係，應諭知為免訴判決云云，核其並非刑事訴訟法第四百二十條各款所
    列得聲請再審之原因。是以，原法院以抗告人前開主張不符刑事訴訟法第四百二
    十條第一項及第四百二十一條所列得聲請再審之理由，依同法第四百三十四條第
    一項規定以裁定駁回之，經核即無不當，抗告經核為無理由，應予駁回。
四、依刑事訴訟法第四百十二條裁定如主文。
中      華      民      國      九十三      年     六     月   二十五   日
                                    審判長法官  謝  志  揚
                                          法官  莊  謙  崇
                        法官  陳  淑  媛
右正本證明與原本無異。
如不服本裁定應於裁定送達後五日內向本院提出再抗告狀。
                                        書記官  邱  廣  譽
中      華      民      國      九十三      年     六     月   二十八   日
